臺灣高等法院刑事裁定
111年度聲字第690號
聲  請  人  臺灣高等檢察署檢察官
受  刑  人  吳宏彬

                    住新北市○○區○○○路00巷00弄00號  (現於法務部○○○○○○○執行中)
上列聲請人因受刑人數罪併罰有二裁判以上，聲請定其應執行之
刑（111年度執聲字第214號），本院裁定如下：
    主  文
吳宏彬犯如附表所示各罪所處之刑，應執行有期徒刑拾伍年。
    理  由
一、聲請意旨略以：受刑人吳宏彬因違反毒品危害防制條例等數
    罪，先後經判決確定如附表，應依刑法第53條、第51條第5
    款規定，定其應執行之刑，爰依刑事訴訟法第477條第1項聲
    請裁定等語。
二、按裁判確定前犯數罪者，併合處罰之。但有下列情形之一者
    ，不在此限：一、得易科罰金之罪與不得易科罰金之罪。二
    、得易科罰金之罪與不得易服社會勞動之罪。三、得易服社
    會勞動之罪與不得易科罰金之罪。四、得易服社會勞動之罪
    與不得易服社會勞動之罪。前項但書情形，受刑人請求檢察
    官聲請定應執行刑者，依第51條規定定之；數罪併罰，有二
    裁判以上者，依刑法第51條之規定，定其應執行之刑；又宣
    告多數有期徒刑者，於各刑中之最長期以上，各刑合併之刑
    期以下，定其刑期。但不得逾30年，刑法第50條、第53條及
    第51條第5款分別定有明文。次按刑事訴訟法第370條第2項
    、第3項，已針對第二審上訴案件之定應執行之刑，明定有
    不利益變更禁止原則之適用，於分屬不同案件之數罪併罰有
    應更定執行刑者，本於同為定刑裁定應為相同處理之原則，
    法院於裁定定應執行之刑時，自仍應有不利益變更禁止原則
    法理之考量，亦即另定之執行刑，其裁量所定之刑期，不得
    較重於前定之執行刑加計後裁判宣告之刑之總和，否則即與
    法律秩序理念及法律目的之內部界限有違（最高法院103年
    度第14次刑事庭決議及最高法院93年度台非字第192號判決
    意旨參照）。再按數罪併罰中之一罪，依刑法規定得易科罰
    金，若因與不得易科罰金之他罪合併處罰結果而不得易科罰
    金時，原可易科罰金部分所處之刑，自亦無庸為易科折算標
    準之記載（司法院釋字第144號解釋意旨參照）。
三、經查：本件受刑人吳宏彬因違反毒品危害防制條例等數罪，
    先後經判決確定如附表所示之刑，有上開各罪刑事判決及本
    院被告前案紀錄表各1份在卷可憑。上開各罪均係在附表編
    號1所示之罪判決確定前所犯，且本院為犯罪事實最後判決
    之法院。其中附表編號2所示之罪係處得易科罰金之刑，附
    表編號1、3至14所示之罪係處不得易科罰金之刑，合於刑法
    第50條第1項但書之情形，依刑法第50條第2項規定，須經受
    刑人請求檢察官聲請定其應執行刑，始得依刑法第51條規定
    定之。本件受刑人業已請求檢察官就附表所示之罪，聲請合
    併定應執行刑，此有定刑聲請切結書1份在卷可稽(本院卷第
    15頁)，是本件聲請人聲請定應執行刑，本院審核認為正當
    。再者，受刑人所犯附表編號3至14所示之罪，曾經裁定定
    應執行有期徒刑14年確定，而附表編號1、2所示之罪與附表
    編號3至14所示之罪另定應執行刑，屬最高法院大法庭110年
    度台抗大字第489號裁定意旨所指可重新定應執行刑之情況
    ，尚不生牴觸原確定裁定實質確定力之問題。並且參照前揭
    說明，本院就附表所示各罪再定應執行刑時，自應受上開判
    決所定應執行刑加計其他裁判所處刑期之內部界限所拘束。
    本院函詢受刑人關於本件定應執行刑案件之意見後（本院卷
    第101頁），爰依前揭法條規定及實務見解，並參酌上開各
    罪宣告刑總和上限、各刑中最長期，審酌受刑人犯罪情節及
    行為次數，就其所犯前揭各罪為整體非難評價，定如主文所
    示之應執行刑。又受刑人所犯附表編號2所示之罪雖係處得
    易科罰金之刑，然因與附表編號1、3至14所示之罪判處不得
    易科罰金之刑合併定其應執行刑，自亦無庸為易科罰金折算
    標準之記載。　　　　
據上論斷，應依刑事訴訟法第477條第1項，刑法第50條第1項但
書第1款、第2項、第53條、第51條第5款，裁定如主文。　　
中　　華　　民　　國　　111 　年　　2 　　月　　25　　日
　　　　　　        刑事第七庭  審判長法　官  孫惠琳
　　　　　　　　　　　　　　　　　　  法　官  張育彰　　
　　　　　　　　　　　　　　　　　　  法　官  王惟琪
以上正本證明與原本無異。
如不服本裁定，應於收受送達後五日內向本院提出抗告狀。
                                      書記官  陳怡君
中　　華　　民　　國　　111 　年　　2 　　月　　25　　日
附表：
編號  1 2 3 罪名  毒品危害防制條例 毒品危害防制條例 毒品危害防制條例 宣告刑  有期徒刑10月 有期徒刑5月 有期徒刑7月 犯罪日期  108/5/22 108/03/05 108/03/05 偵查(自訴)機關 年度案號  士林地檢108年度毒偵字第1041號 新北地檢108年度毒偵字第3003號 新北地檢108年度毒偵字第3003號  最後事實審 法院 士林地院 新北地院 新北地院  案號 108年度審訴字第533號 108年度訴字第1015號 108年度訴字第1015號  判決日期 108/11/13 109/06/30 109/06/30  確定 判決 法院 士林地院 新北地院 新北地院  案號 108年度審訴字第533號 108年度訴字第1015號 108年度訴字第1015號  判決 確定日期 108/12/09 109/09/04 109/09/04 是否為得易科罰金之案件  否 是 否 備註  新北地檢109年度執助字第456號 新北地檢110年度執字第123號 新北地檢110年度執更字第1164號 編號3至14，經定應執行有期徒刑14年 

編號  4 5 6 罪名  毒品危害防制條例 毒品危害防制條例 毒品危害防制條例 宣告刑  有期徒刑8年6月 有期徒刑8年3月 有期徒刑8年2月 犯罪日期  107/02/02 107/01/15 108/01/27 偵查(自訴)機關 年度案號  新北地檢108年度毒偵字第3003號 新北地檢108年度毒偵字第3003號 新北地檢108年度毒偵字第3003號  最後事實審 法院 本院 本院 本院  案號 109年度上訴字第2755號 109年度上訴字第2755號 109年度上訴字第2755號  判決日期 109/11/03 109/11/03 109/11/03  確定 判決 法院 最高法院 最高法院 最高法院  案號 110年度台上字第1884號 110年度台上字第1884號 110年度台上字第1884號  判決 確定日期 110/02/05 110/02/05 110/02/05 是否為得易科罰金之案件  否 否 否 備註  新北地檢110年度執更字第1164號 編號3至14，經定應執行有期徒刑14年   

編號  7 8 9 罪名  毒品危害防制條例 毒品危害防制條例 毒品危害防制條例 宣告刑  有期徒刑8年2月 有期徒刑8年 有期徒刑8年 犯罪日期  108/02/06 108/01/31 108/02/01 偵查(自訴)機關 年度案號  新北地檢108年度毒偵字第3003號 新北地檢108年度毒偵字第3003號 新北地檢108年度毒偵字第3003號  最後事實審 法院 本院 本院 本院  案號 109年度上訴字第2755號 109年度上訴字第2755號 109年度上訴字第2755號  判決日期 109/11/03 109/11/03 109/11/03  確定 判決 法院 最高法院 最高法院 最高法院  案號 110年度台上字第1884號 110年度台上字第1884號 110年度台上字第1884號  判決 確定日期 110/02/05 110/02/05 110/02/05 是否為得易科罰金之案件  否 否 否 備註  新北地檢110年度執更字第1164號 編號3至14，經定應執行有期徒刑14年   

編號  10 11 12 罪名  毒品危害防制條例 毒品危害防制條例 毒品危害防制條例 宣告刑  有期徒刑8年 有期徒刑8年 有期徒刑8年 犯罪日期  108/02/04 108/02/08 108/02/11 偵查(自訴)機關 年度案號  新北地檢108年度毒偵字第3003號 新北地檢108年度毒偵字第3003號 新北地檢108年度毒偵字第3003號  最後事實審 法院 本院 本院 本院  案號 109年度上訴字第2755號 109年度上訴字第2755號 109年度上訴字第2755號  判決日期 109/11/03 109/11/03 109/11/03  確定 判決 法院 最高法院 最高法院 最高法院  案號 110年度台上字第1884號 110年度台上字第1884號 110年度台上字第1884號  判決 確定日期 110/02/05 110/02/05 110/02/05 是否為得易科罰金之案件  否 否 否 備註  新北地檢110年度執更字第1164號 編號3至14，經定應執行有期徒刑14年   

編號  13 14 (以下空白) 罪名  毒品危害防制條例 毒品危害防制條例  宣告刑  有期徒刑3年10月 有期徒刑3年8月  犯罪日期  107/08/14 108/02/06  偵查(自訴)機關 年度案號  新北地檢108年度毒偵字第3003號 新北地檢108年度毒偵字第3003號   最後事實審 法院 本院 本院   案號 109年度上訴字第2755號 109年度上訴字第2755號   判決日期 109/11/03 109/11/03   確定 判決 法院 最高法院 最高法院   案號 110年度台上字第1884號 110年度台上字第1884號   判決 確定日期 110/02/05 110/02/05  是否為得易科罰金之案件  否 否  備註  新北地檢110年度執更字第1164號 編號3至14，經定應執行有期徒刑14年